臺灣高雄地方法院民事裁定
                                      111年度補字第891號

原      告  蔡王閃  
法定代理人  高雄市政府社會局

上一人之                      
法定代理人  謝琍琍  
原      告  蔡政璜  
上列原告與被告蔡仁耀等間損害賠償事件，本院裁定如下：
    主      文
原告應於收受本裁定後七日內補如附表所示事項，逾期未補正，
即駁回其訴。
    理      由
一、按因財產權而起訴，應依民事訴訟法第77條之13規定繳納裁
    判費。復按，起訴，應以訴狀表明訴訟標的及其原因事實、
    應受判決事項之聲明等事項，提出於法院為之，民事訴訟法
    第244條第1項定有明文。此為起訴必須具備之程式，如有欠
    缺，審判長應定期間先命補正，如逾期未補正，法院應以裁
    定駁回之，民事訴訟法第249條第1項第6款亦有明定。
二、本件原告起訴僅泛稱：「為保雙方當事人利益及母親健康聲
    明：求審以下：讓股：漏酌：蔡政璜數百萬債權，廈大中山
    醫院見習醫生，不菸酒檳榔賭，高等法官原審一時遭誹謗：
    錯誤：加重誹謗，蔡政璜無能，不可能有錢找補火葬耀津債
    分割遺產等零錢，錯法：強制賤拍：不利雙方：只礙保屋就
    母。（賤拍虐殺母？）。〔找補金額可能為負數，強制賤拍
    顯無實益，不利雙方分配款〕」等語，而聲明求為：「1.撤
    銷105年度司執讓字第112109號拍賣程序。2.准予找補實物
    給蔡政璜衛福部標準居家照護母親。」等語，其真意無法辨
    識，且本院105年度司執字第112109號強制執行事件有數執
    行標的物及拍賣程序，由原告所述亦無從確認原告其欲訴請
    撤銷之目標為何，致本案審判之範圍尚有未明，難認原告已
    表明訴訟標的及其原因事實、應受判決事項之聲明，亦無從
    據以核定訴訟標的價額而計算應徵裁判費。揆諸前揭規定，
    原告起訴不合程式而有欠缺，茲命原告於收受本裁定之日起
    7日內補正如附表所示，如逾期未補正，即駁回其訴，特此
    裁定。
三、另依民事訴訟法第249條第1項第8款、第2項規定，原告之起
    訴基於惡意、不當目的或有重大過失，且事實上或法律上之
    主張欠缺合理依據，或當事人不適格或欠缺權利保護必要，
    抑或依其所訴之事實，在法律上顯無理由者，法院得裁定駁
    回訴訟，且法院得依民事訴訟法第249條之1規定，對原告處
    120,000元以下之罰鍰，併此敘明。
中　　華　　民　　國　　111 　年　　12　　月　　23　　日
                  民事審查庭  法　官　洪培睿
正本係照原本作成。
本裁定不得抗告。
中　　華　　民　　國　　111 　年　　12　　月　　23　　日
                              書記官　吳國榮　　

附表：　　　　　　　　　　　　　　　
項目 原告應補正資料   1 主張之請求權基礎即訴訟標的。   2   起訴之詳細原因事實，及其所依據之證據。   3  應受判決事項之聲明（內容應具體明確）。